# 外币购买设备资产价值的确定

提问人：晨光沐雪 时间：2020-12-11 09:33:07
尊敬的陈版主： 公司从国外采购机器设备，以美元结算，一台设备 100 万美元，预付50%，设备安装调试后支付剩下50%。预付时汇率为 7 ，支付美元 50 万，折合人民币 350 万元；设备到货时确认在建工程，此时人民币汇率6.8，则确认的在建工程金额=750+6.850=690人民币，此做法是否正确？在在建工程转固前，汇率再次发生变动，支付尾款时汇率为6.6，则从确认在建工程到支付尾款时，这期间由于汇率变动产生的汇兑损益是调整在建工程原值还是根据 应付账款为外币货币性项目，由此产生的汇兑损益应该计入财务费用呢？

回答人：chenyiwei
1 、你的理解基本合理。确认的在建工程金额=750+6.850=690人民币。
2 、在建工程全额确认，尚未支付的款项确认为应付款后，汇率再发生变动的，作为与外币货币性项目（应付款项）相关的汇率变动，计入财务费用——汇兑损益。